【裁判字號】    95,易,671
【裁判日期】    950605
【裁判案由】    電子遊戲場業管理條例等
【裁判全文】
臺灣桃園地方法院刑事判決               95年度易字第671號
聲  請  人  臺灣桃園地方法院檢察署檢察官
被      告  甲○○
上列被告因違反電子遊戲場業管理條例等案件，經檢察官聲請簡
易判決處刑（原聲請案號：95年度撤緩偵字第21號），本院認應
依通常程序審理，茲判決如下：
    主  文
本件免訴。
    理  由
一、本件聲請意旨略以：甲○○明知未依電子遊戲場業管理條例
    規定辦理營利事業登記，不得經營電子遊戲場業，竟仍基於
    概括犯意，自民國94年2 月1 日起，在桃園縣中壢市○○路
    106 號其所經營公眾得出入之「福旺超級市場」內，擺設電
    子遊戲機超級大舞台、滿貫大亨、TV-GAME 水果盤各1 台及
    景品販賣機2 台，供不特定之顧客多次賭博財物，並自94年
    2 月下旬起，僱用有犯意聯絡之店員傅從豪（另經臺灣桃園
    地方法院檢察署檢察官以94年度偵字第7772號為緩起訴處分
    在案）負責從事代幣、現金兌換工作。嗣於同年4 月19 日
    下午7 時40分許，經員警喬裝賭客前往上址把玩機台復換取
    賭金後，旋即表明身份當場查獲，始查悉上情，並扣得上開
    機台5 台（內含IC板各1塊）、機台內賭資新台幣（下同）
    1,900 元及代幣700 枚等物，因認被告涉有違反電子遊戲場
    業管理條例第22條之違法經營電子遊戲場業罪嫌及刑法第26
    6 條第1 項前段之連續普通賭博罪嫌。
二、按案件曾經判決確定者，應諭知免訴之判決，刑事訴訟法第
    302 條第1 款定有明文。又於程序法上所稱同一案件，係指
    實體法上之實質上一罪，或想像競合犯、牽連犯、連續犯等
    裁判上一罪之犯罪，此乃因基於審判不可分之原則，在審理
    事實之法院，對於全部犯罪事實，本應依法均予審判，故其
    判決確定之既判效力，自應及於全部之犯罪事實。其一部事
    實已經判決確定者，對於構成一罪之其他部分，倘經檢察官
    重行起訴，即應諭知免訴之判決，不得再予論科，此有最高
    法院60年台非字第77號判例意旨可資參照。經查：
  (一)被告甲○○曾因違反電子遊戲場業管理條例第22條之違法經
    營電子遊戲場業罪及刑法第267 條常業賭博罪，經臺灣板橋
    地方法院於94年7 月29日以94年度簡字第3428號簡易判決判
    處有期徒刑4 月，於94年9 月3 日確定在案（下稱前案），
    此有臺灣高等法院被告前案紀錄表、前開聲請簡易判決處刑
    書、臺灣板橋地方法院94年度簡字第3428號刑事簡易判決書
    各1 份在卷可稽。次查被告於前案最後事實審宣判日為94年
    7 月29日，故本件被告經聲請簡易處刑自94年2 月1 日起至
    94 年4月19日止之違反電子遊戲場管理條例第22條之罪嫌及
    刑法第266 條第1 項賭博罪嫌之行為，悉在前案確定判決最
    後事實審宣判前，殆無疑義。
  (二)茲應審究者，本件起訴案件與前確定判決部分，是否構成同
    一案件？是否為前確定判決既判力所及？應否諭知免訴之判
    決？茲查：
  1.所謂業務行為，係指同一種類之行為，在日常生活中反覆實
    施，成為長期生活之一部分而言。若構成業務行為，則各部
    分之行為即成為全部業務行為不可分割之部分，全部業務行
    為屬於單純之一罪，不能分割各部分單獨論罪。查被告此部
    分被聲請簡易處刑之上揭期間，與被告前案被認定在所經營
    之「福客來便利商店」內，擺設賭博性電動機具超級大舞台
    小瑪莉2 台、滿貫大亨麻將機台2 台及金歡禧景品販賣機2
    台，從事常業賭博犯行之期間（自94年4 月15日起至同年5
    月16日），重疊期間有5 日，且核對聲請簡易判決處刑書與
    確定判決之判決書所載行為態樣一致，應堪認被告如有聲請
    意旨所載犯行，應係出於同一業務行為。
  2.本件聲請簡易處刑之賭博行為，係在確定判決最後事實審宣
    判日（即94年7 月29日）之前而為，此有該判決書及臺灣高
    等法院被告前案紀錄表、臺灣桃園地方法院檢察署刑案查註
    紀錄表在卷可稽。按之最高法院對於連續犯截止連續之解釋
    ，若屬連續犯，亦可認構成連續，本件聲請人認被告之此部
    分賭博犯行，先後經營期間長達2 個半月，所為犯罪方法均
    相同，且被告係恃之為業，用以維生，其同一性之性質，應
    與前案之常業賭博罪為同一行為，故應無在前案之犯罪起始
    日（即94年4 月15日）之前即排除同一業務之理。從而，本
    件被告經聲請簡易處刑之賭博行為，應認與已判決確定之常
    業賭博犯行，同屬同一業務行為。
  3.再聲請簡易處刑意旨以：被告基於未取得營利事業登記而經
    營電子遊戲場業之概括犯意，自94年2 月1 日起至94年4 月
    19日之期間內，在上開「福旺超級市場」內，擺設電子遊戲
    機超級大舞台、滿貫大亨、TV-GAME 水果盤各1 台及景品販
    賣機2 台，而違法經營電子遊戲場業，而認被告此部分涉犯
    電子遊戲場業管理條例第15條、第22條之罪嫌。惟被告於同
    年4 月15日起至5 月16日止，在上開「福客來便利商店」內
    ，擺設賭博性電動機具超級大舞台小瑪莉2 台、滿貫大亨麻
    將機台2 台及金歡禧景品販賣機2 台，而違法經營電子遊戲
    場業之犯行，業據前案判決確定，核其犯罪時間緊接，方法
    相同，觸犯構成要件相同之罪，堪認係基於概括犯意為之，
    為連續犯之裁判上一罪行為，應屬同一案件，洵無疑義。
  4.綜上所述，本件被告所犯上揭被訴連續普通賭博罪、違反電
    子遊戲場業管理條例第15條、第22條規定等犯行，與上揭已
    確定判決之所犯前案（即常業賭博罪、違反電子遊戲場業管
    理條例第15條、第22條之罪）分別有實質上一罪、裁判上一
    罪之關係，均屬同一案件，為前案確定判決既判力所及，揆
    之首開說明，即應為免訴之諭知。
三、聲請人雖就本件聲請簡易判決處刑，惟本院認有刑事訴訟法
    第451 條之1 第4 項但書之情形，應適用通常程序審判之，
    併予敘明。
據上論斷，應依刑事訴訟法第452 條、第302 條第1 款、第307
條，判決如主文。
中    華    民    國    95    年    6     月    5     日
                  刑事第九庭審判長法  官  黃梅淑
                                  法  官  蘇琬能
                                  法  官  胡芷瑜
上正本證明與原本無異。
如不服本判決，應於判決送達後10日內向本院提出上訴狀（應附
繕本），上訴於臺灣高等法院。
                                  書記官  李珈慧
中    華    民    國    95    年    6     月    5     日


司法院資訊處製作；財團法人民間司法改革基金會備份。
